臺灣臺中地方法院刑事判決　　　　　　　96年度易字第2078號
公　訴　人　臺灣臺中地方法院檢察署檢察官
被　　　告　甲○○
　　　　　　　　　　國民
上列被告因違反著作權法案件，經檢察官提起公訴（96年度偵字
第2548號），被告於準備程序中就被訴事實為有罪之陳述，本院
於聽取當事人之意見後，裁定以簡式審判程序審理，判決如下：
    主    文
甲○○明知係侵害著作財產權之光碟重製物而散布，處有期徒刑
捌月。扣案盜版光碟伍拾肆片、遊戲軟體目錄壹本、估價單壹本
，均沒收。
    事    實
一、甲○○為位在臺中市○○路○段一０一號「皇佳玩具商行」
    之負責人，明知「SONY PLAYSTATION 2」遊戲軟體，係臺灣
    光榮綜合資訊股份有限公司（下稱臺灣光榮綜合資訊公司）
    享有著作權之遊戲光碟，非經前揭享有著作權公司之同意或
    授權，不得擅自重製，散布或以移轉所有權之方法而散布。
    詎甲○○明知其自民國九十五年十月初起，以每片新台幣（
    下同）一百元之價格，向綽號「小王」之男子所購買「
    SONYPLAYSTATIO N 2」之「戰國無雙」、「真三國無雙四」
    、「三國無雙四猛將傳」等遊戲軟體，係未經臺灣光榮綜合
    資訊公司授權，而擅自重製之盜版遊戲軟體，竟仍基於以移
    轉所有權之方法而散布之故意，自九十五年十一月下旬起，
    以每片光碟二百元之價格，將該等盜版遊戲軟體光碟片販售
    予不特定之第三人，共計獲利約三至四萬元。嗣經警於九十
    六年一月五日下午十七時十五分許，持搜索票在上址查獲，
    並扣得如附表所示之盜版光碟片五十四片、目錄一本、估價
    單一本以及空白光碟片三十片。
二、案經臺中市警察局移送臺灣臺中地方法院檢察署檢察官偵查
    起訴。
    理    由
壹、程序及證據能力部分：
一、本件被告甲○○所犯為死刑、無期徒刑、最輕本刑為三年以
    上有期徒刑以外之罪，且非高等法院管轄第一審之案件，經
    本院合議庭裁定由受命法官行準備程序時，被告就被訴事實
    為有罪之陳述後，復經本院合議庭裁定由受命法官獨任行簡
    式審判程序，是其證據之調查，自不受刑事訴訟法第一百五
    十九條第一項、第一百六十一條之二、第一百六十一條之三
    、第一百六十三條之一及第一百六十四條至第一百七十條規
    定之限制，刑事訴訟法第二百七十三條之一第一項、第二百
    七十九條第二項前段、第二百七十三條之二分別定有明文，
    合先敘明。
二、本件告訴人臺灣光榮綜合資訊公司代理人乙○○於警詢所為
    之陳述，被告並未爭執且於言詞辯論終結前未聲明異議（見
    本院九十六年五月十日審理筆錄），是此部分之證據，依刑
    事訴訟法第一百五十九條之五第二項規定，自有證據能力，
    亦一併敘明。
貳、得心證之理由：
一、訊據被告甲○○就前揭犯罪事實，乃於歷次警詢、偵查及本
    院審理時坦認在卷，核與告訴代理人乙○○指述情節相符，
    復有載明扣案光碟非但外包裝與正版光碟相較之下明顯粗糙
    、且光碟片上並無表徵正版光碟之識別碼、模具碼以及商品
    提示等不同處而認定係屬盜版遊戲軟體光碟片之鑑定書、簡
    式報告書、相片、正版遊戲軟體光碟片外包裝影本、扣案之
    盜版光碟、目錄、估價單等物扣案可稽，堪信被告甲○○前
    開自白與事實相符而為真實。從而，本件被告犯行即屬事證
    明確，洵堪認定，應依法論科。
二、核被告甲○○所為，係犯著作權法第九十一條之一第三項之
    明知係侵害著作財產權之光碟重製物而散布罪。被告意圖散
    布而持有侵害著作財產權之光碟重製物之低度行為，為散布
    之高度行為所吸收，不另論罪。又學理上所稱之集合犯、接
    續犯，與修正前刑法第五十六條所定連續犯之區別，在於集
    合犯係一種構成要件類型，亦即立法者針對特定刑罰規範之
    構成要件，已預設其本身係持續實行之複次行為，具備反覆
    、延續之行為特徵，將之總括或擬製成一個構成要件之「集
    合犯」行為；此種犯罪，以反覆實行為典型、常態之行為方
    式，具侵害法益之同一性，因刑法評價上為構成要件之行為
    單數，因而僅包括的成立一罪。其與接續犯之不同，在於接
    續犯所適用之構成要件行為文義本身並不具反覆實行之特質
    ，非屬立法規範所定之構成要件類型，但個案情節另具時間
    及空間之緊密關聯之特性。是除集合犯外，每一種構成要件
    行為皆得以接續犯方式為之，因此集合犯亦有喻之為「法定
    接續犯」者。此與連續犯係指行為人在主觀上基於一個概括
    之犯意，而反覆實行客觀上可以獨立成罪之同一罪名之行為
    者，均尚屬有間。著作權法第九十一條之一第三項明知係侵
    害著作財產權之光碟重製物而散布罪，乃係以反覆實行為典
    型、常態之行為方式，具侵害法益之同一性，故刑法評價上
    應為構成要件之行為單數，雖著作權法第九十四條於九十五
    年五月三十日修正公佈，同年九十五年七月一日施行前（目
    前業已刪除），尚有就著作權法第九十一條之一第三項為常
    業犯之規定，惟僅係就集合犯中之常業犯，因應刑罰政策之
    需要，而獨立為特殊犯罪類型，並不影響著作權法第九十一
    條之一第三項為集合犯之本質，是被告自九十五年十一月下
    旬某日起至九十六年一月五日止所為違反著作權法第九十一
    條之一第三項之犯行，為集合犯，僅成立包括的一罪，附此
    說明。爰審酌被告甲○○之素行、犯罪之動機、目的，以及
    其以剽竊他人之智慧財產之方式圖謀私利，不僅侵害光榮綜
    合資訊公司之著作財產權，且嚴重戕害國家極力保護智慧財
    產之國際形象及名聲，以及本件扣案之盜版遊戲軟體光碟之
    數量、被告犯罪時間之長短、獲利約三、四萬元，所生危害
    尚非重大，斟酌其犯後坦認犯行，態度尚可，惟並未與任何
    被害人達成和解，合理賠償被害人之損害等一切情狀，量處
    如主文所示之刑，以示懲儆。
三、如附表所示之非法著作光碟重製物五十四片，為被告供犯罪
    所用之物，不以屬於犯人者為限，均依著作權法第九十八條
    規定諭知沒收。又其餘扣案之遊戲軟體目錄一本、估價單一
    本，均係被告所有供本件犯罪所用之物（前者乃供顧客挑選
    軟體使用、後者乃紀錄顧客下單之情形），業據被告坦認在
    卷，爰依刑法第三十八條第一項第二款之規定予以宣告沒收
    。至扣案之空白光碟片三十片，業據被告否認與本件犯行有
    何關聯性，復查無其他相關事證足資認定該等扣案物品與本
    件犯罪之相關處，爰不另為沒收宣告之諭知，附此敘明。
據上論斷，應依刑事訴訟法第二百七十三條之一第一項、第二百
九十九條第一項前段，著作權法第九十一條之一第三項、第九十
八條，刑法第十一條、第三十八條第一項第二款，判決如主文。
本案經檢察官丙○○到庭執行職務。
中　　華　　民　　國　　96　　年　　5 　　月　　24　　日
                  刑事第四庭    法  官  林學晴
上正本證明與原本無異。
如不服本判決，應於送達後十日內向本院提出上訴狀（須附繕
本），上訴於台灣高等法院台中分院。
                                書記官  賴淵瀛
中　　華　　民　　國　　96　　年　　5 　　月　　24　　日
附錄論罪科刑法條
著作權法第91條之1
擅自以移轉所有權之方法散布著作原件或其重製物而侵害他人之
著作財產權者，處3年以下有期徒刑、拘役，或科或併科新臺幣
五十萬元以下罰金。
明知係侵害著作財產權之重製物而散布或意圖散布而公開陳列或
持有者，處3年以下有期徒刑，得併科新臺幣7萬元以上75萬元以
下罰金。
犯前項之罪，其重製物為光碟者，處6月以上3年以下有期徒刑，
得併科新臺幣20萬元以上2百萬元以下罰金。但違反第87條第4款
規定輸入之光碟，不在此限。
犯前二項之罪，經供出其物品來源，因而破獲者，得減輕其刑。
